【裁判字號】    98,交聲,589
【裁判日期】    980420
【裁判案由】    聲明異議
【裁判全文】
臺灣高雄地方法院交通事件裁定         98年度交聲字第586號
                                     98年度交聲字第587號
                                     98年度交聲字第588號
                                     98年度交聲字第589號
                                     98年度交聲字第590號
                                     98年度交聲字第591號
                                     98年度交聲字第592號
                                     98年度交聲字第593號
                                     98年度交聲字第594號
                                     98年度交聲字第595號
原處分機關  交通部公路總局高雄區監理所
異  議  人
即受處分人  甲○○
上列異議人即受處分人因違反道路交通管理處罰條例案件，對於
交通部公路總局高雄區監理所民國98年3 月13日所為之處分（原
處分案號：高監自裁字裁80-ZEP025054號、80-ZDR015093號、80
- ZGP012479 號、80-ZDP015986號、80-ZDQ014578號、80-ZCR01
6895號、80-ZCR016724號、80-ZGP012395號、80- ZFQ014401 號
、80-ZBR009908號），聲明異議，本院裁定如下：
    主  文
異議均駁回。
    理  由
一、處分意旨略以：異議人即受處分人於附表所示時間、地點，
    駕駛車牌號碼7232-XK 號自用小客車，行經國道收費站之ET
    C 電子收費車道，均因卡片餘額不足，致扣款不成，經通知
    補繳後，惟截至繳費期限民國97年10月10日止均未繳款，嗣
    經相關警察機關對異議人逕行掣單舉發，原處分機關依道路
    交通管理處罰條例第27條第1 項之規定，各裁處異議人罰鍰
    新臺幣（下同）3000元等語。
二、異議意旨略以：異議人之戶籍地雖在高雄縣，惟本人已在澎
    湖工作，戶籍地之信件均由大樓管理員代收，本人實際未收
    到舉發通知單，因而未能依應到案日期至監理機關繳納罰鍰
    ，致遭原處分裁罰3000元，為此不服而聲明異議，聲請撤銷
    原處分等語。
三、按汽車行駛於應繳費之公路、橋樑、隧道或輪渡，不依規定
    繳費者，處汽車所有人或駕駛人3000元以上6000元以下罰鍰
    ，並追繳欠費，道路交通管理處罰條例第27條第1 項定有明
    文。經查：
(一)異議人於附表所示時間、地點，駕駛車牌號碼7232-XK 號自
    用小客車，行經國道收費站之ETC 電子收費車道，均因卡片
    餘額不足，致扣款不成，經通知補繳後，惟截至繳費期限97
    年10月10日止均未繳款之事實，有交通部臺灣區○道○○○
    路局斗南收費站98年4 月8 日高斗稽字第0980000548號函附
    之內政部警政署國道公路警察局舉發違反道路交通管理事件
    通知單（下稱舉發通知單）、舉發相片、交通部臺灣區○道
    ○○○路局電子收費服務單一案件查詢交易明細表及原處分
    裁決書各10份在卷可稽，且為異議人於聲明異議狀中所不爭
    執，實堪認定。
(二)異議人雖以上情置辯，惟按「處理違反道路交通管理事件，
    有關文書送達之程式，依行政程序法之規定。」違反道路交
    通管理事件統一裁罰標準及處理細則第5 條定有明文。又行
    政程序法第72條第1 項前段規定：「送達，於應受送達人之
    住居所、事務所或營業所為之。」、同法第73條第1 項規定
    ：「於應送達處所不獲會晤應受送達人時，得將文書付與有
    辨別事理能力之同居人、受僱人或應送達處所之接收郵件人
    員」。查異議人之戶籍住所，於91年4 月26日遷入高雄縣鳳
    山市○○路588 號9 樓後，至98年2 月26日始遷入澎湖縣馬
    公市東衛197 號，有個人資料查詢結果及遷徙紀錄資料查詢
    結果各1 份附卷可考，可見異議人於96年12月間之住所地應
    在高雄縣鳳山市○○路588 號9 樓。又本件之10份舉發通知
    單，均由內政部警政署國道公路警察局於96年12月間以掛號
    郵務方式寄送至異議人上開高雄縣鳳山市○○路588 號9 樓
    之戶籍住所，並於96年12月25日經該處大樓管理員徐國輝收
    受，有蓋有「新富錄大樓管理室收發章」及徐國輝簽名之內
    政部警政署國道公路警察局送達證書10紙在卷可參，且異議
    人於本件聲明異議狀中亦陳明，本件舉發通知單確經戶籍地
    之大樓管理員簽收等語，堪認該蓋用「新富錄大樓管理室收
    發章」之大樓管理員徐國輝應為異議人住所之接收郵件人員
    無誤。是內政部警政署國道公路警察局依掛號郵寄而對異議
    人送達舉發通知單，核諸上開送達之規定，其送達之程序與
    法即無不合。至異議人辯稱因在澎湖工作，未能於上址向大
    樓管理員實際收受舉發通知單，惟此為異議人之個人因素而
    暫時離去其住所，不影響上址為異議人住所及大樓管理員徐
    國輝應為異議人住所之接收郵件人員之認定。從而，異議人
    辯稱未實際收到舉發通知單，請求撤銷原處分云云，即無可
    採。
(三)綜上所述，異議人確有如附表所示之違規事實，應可認定。
    故原處分機關據以援引上開規定，各裁處異議人罰鍰3000元
    ，並無不當，本件異議為無理由，應予駁回。
四、據上論斷，應依道路交通案件處理辦法第19條，裁定如主文
    。
中    華    民    國    98    年    4     月    20    日
                  交通法庭  法  官  楊國煜
以上正本證明與原本無異。
如不服本裁定應於送達後5日內向本院提出抗告狀。
中    華    民    國    98    年    4     月    20    日
                            書記官  李憶如
附表：（車號7232-XK自用小客車）
┌─┬──────┬──────┬─────┬──────┬──────┐
│編│裁決書號碼  │行經收費站未│違規地點  │違規事實    │ 案號       │
│號│            │順利扣款時間│          │            │            │
│  │            │（民國）    │          │            │            │
├─┼──────┼──────┼─────┼──────┼──────┤
│  │高監自裁字裁│97年8 月29日│岡山收費站│汽車行駛於應│98年度交聲字│
│1 │80-ZEP025054│15時12分    │南（第7 車│繳費之公路不│第586號     │
│  │            │            │道）      │依規定繳費  │            │
├─┼──────┼──────┼─────┼──────┼──────┤
│  │高監自裁字裁│97年8 月29日│新市收費站│汽車行駛於應│98年度交聲字│
│2 │80-ZDR015093│14時50分    │南（第8 車│繳費之公路不│第587號     │
│  │            │            │道）      │依規定繳費  │            │
├─┼──────┼──────┼─────┼──────┼──────┤
│  │高監自裁字裁│97年8 月29日│大甲收費站│汽車行駛於應│98年度交聲字│
│3 │80-ZGP012479│13時8分     │南（第10車│繳費之公路不│第588號     │
│  │            │            │道）      │依規定繳費  │            │
├─┼──────┼──────┼─────┼──────┼──────┤
│  │高監自裁字裁│97年8 月29日│斗南收費站│汽車行駛於應│98年度交聲字│
│4 │80-ZDP015986│14時14 分   │南（第8 車│繳費之公路不│第589號     │
│  │            │            │道）      │依規定繳費  │            │
├─┼──────┼──────┼─────┼──────┼──────┤
│  │高監自裁字裁│97年8 月29日│新營收費站│汽車行駛於應│98年度交聲字│
│5 │80-ZDQ014578│14時32分    │南（第7 車│繳費之公路不│第590號     │
│  │            │            │道）      │依規定繳費  │            │
├─┼──────┼──────┼─────┼──────┼──────┤
│  │高監自裁字裁│97年8 月29日│員林收費站│汽車行駛於應│98年度交聲字│
│6 │80-ZCR016895│13時39分    │南（第8 車│繳費之公路不│第591號     │
│  │            │            │道）      │依規定繳費  │            │
├─┼──────┼──────┼─────┼──────┼──────┤
│  │高監自裁字裁│97年8 月15日│員林收費站│汽車行駛於應│98年度交聲字│
│7 │80-ZCR016724│17時16分    │南（第8 車│繳費之公路不│第592號     │
│  │            │            │道）      │依規定繳費  │            │
├─┼──────┼──────┼─────┼──────┼──────┤
│  │高監自裁字裁│97年8 月15日│大甲收費站│汽車行駛於應│98年度交聲字│
│8 │80-ZGP012395│16時43分    │南（第10車│繳費之公路不│第593號     │
│  │            │            │道）      │依規定繳費  │            │
├─┼──────┼──────┼─────┼──────┼──────┤
│  │高監自裁字裁│97年8 月15日│龍潭收費站│汽車行駛於應│98年度交聲字│
│9 │80-ZFQ014401│15時59分    │南（第10車│繳費之公路不│第594號     │
│  │            │            │道）      │依規定繳費  │            │
├─┼──────┼──────┼─────┼──────┼──────┤
│  │高監自裁字裁│97年8 月15日│後龍收費站│汽車行駛於應│98年度交聲字│
│10│80-ZBR009908│16時24 分   │南（第10車│繳費之公路不│第595號     │
│  │            │            │道）      │依規定繳費  │            │
└─┴──────┴──────┴─────┴──────┴──────┘


司法院資訊處製作；財團法人民間司法改革基金會備份。
